臺灣高等法院交通事件判決　　　　　 　94年度交上訴字第3號
上　訴　人　臺灣宜蘭地方法院檢察署檢察官
被　　　告　乙○○
上列上訴人因公共危險案件，不服臺灣宜蘭地方法院93年度交訴
字第46號，中華民國93年11月25日第一審判決（起訴案號：臺灣
宜蘭地方法院檢察署93年度偵字第1088號），提起上訴，本院判
決如下：
    主  文
上訴駁回。
    事  實
一、乙○○於民國 (下同）93年1月31日20時55 分許，駕駛車號
    PPC -398號機車，由枕山往宜蘭市方向行駛，途經宜蘭縣宜
    蘭市西門橋上時，與迎面駛來由告訴人甲○○所駕駛之車號
    JH9-776 號機車相撞，告訴人因此受有外傷性腹內出血併脾
    臟破裂、肝臟擦挫傷、四肢多處擦挫傷、疑似顏面神經受損
    等傷害（乙○○涉嫌過失傷害部分，因其無過失，另由檢察
    官為不起訴處分）。乙○○駕駛動力交通工具，肇事致甲○
    ○受傷而逃逸，嗣為警循線查獲。
二、案經宜蘭縣警察局宜蘭分局報告台灣宜蘭地方法院檢察署檢
    察官偵查起訴，原審於準備程序進行中，被告乙○○就被訴
    事實為有罪之陳述，經告知簡式審判程序之旨，並聽取公訴
    人、被告之意見後，原審合議庭裁定由受命法官獨任進行簡
    式審判程序。
    理  由
一、上揭犯罪事實，業據被告於原審坦承犯行不諱（見原審卷第
    11、20至21頁），此外復有行政院衛生署宜蘭醫院出具之甲
    ○○診斷證明書（見宜蘭縣警局宜蘭分局宜警蘭刑字第0930
    000643號刑警卷第12頁）、宜蘭縣警察局宜蘭分局疑似道路
    交通事故肇事逃逸追查表、道路交通事故現場圖、道路交通
    事故調查報告表(一)(二)、宜蘭縣警察局宜蘭分局新生派出所「
    是否自首報告書」、道路交通事故現場照片（以上見警卷第
    15至25頁）、臺灣省基宜區車輛行車事故鑑定委員會鑑定意
    見書、臺灣省車輛行車事故覆議鑑定委員會 93年7月29日府
    覆議字第9310666號函(見偵卷第7至8、11至12頁）在卷可稽
    ，足認被告之自白與事實相符，被告之犯行堪以認定，應依
    法論科。
二、按汽車駕駛人駕駛汽車致人受傷或死亡者，應即採取救護或
    其他必要措施，不得駛離，道路交通管理處罰條例第62條第
    1 項定有明文，詎被告乙○○於肇事後，為圖逃避刑事責任
    ，竟未報警等候員警及救護人員前來，即行逃離現場，核被
    告所為，係犯刑法第185條之4駕駛動力交通工具致人受傷而
    逃逸罪。原審依刑法第185條之4、第41條第1項、第74條第1
    款，罰金罰鍰提高標準條例第2 條規定，審酌本件車禍之發
    生係因被害人甲○○酒後駕駛重機車侵入被告遵行車道以致
    肇事，及被告犯罪之動機、目的、手段，犯罪所生之損害，
    以及犯罪後態度等一切情狀，論處被告乙○○駕駛動力交通
    工具肇事，致人受傷而逃逸罪，量處有期徒刑6 月，並諭知
    易科罰金之折算標準，併敘明被告前未曾受有期徒刑以上刑
    之宣告，有本院被告全國前案紀錄表在卷可查，此次因一時
    失慮致罹刑典，經此偵審程序應已知警惕而無再犯之虞，認
    對其所宣告之刑以暫不執行為適當，併予以宣告緩刑。本院
    核其認事用法均無不合，判處被告前開罪刑，要無違誤，檢
    察官循告訴人請求，上訴意旨認被告尚未與告訴人達成和解
    ，指摘原判決之不當，惟查被告乙○○就過失傷害告訴人部
    分，係因被害人「甲○○酒精濃度過量後駕駛重機車駛越分
    向限制線入侵來車道，致與迎面游車撞擊，為肇事原因，被
    告乙○○駕駛重機車無肇事因素」，此有臺灣省基宜區車輛
    行車事故鑑定委員會鑑定意見書、臺灣省車輛行車事故覆議
    鑑定委員會93年7月29日府覆議字第9310666號函（見偵卷第
    7至8、11至12頁）在卷足憑，並經檢察官為不起處分確定在
    案，且量刑輕重本屬法院職權之行使，原審量刑時已審酌刑
    法第57條所列各款科刑應審酌事項，而原判決所處之刑復無
    失出入情形，檢察官就原審業已依職權斟酌量刑事項重為爭
    執，求為更重量刑，核無理由，應予駁回。
三、被告乙○○經合法傳喚，無正當理由不到庭，爰不待其陳述
    ，逕行判決之。
據上論斷，應依刑事訴訟法第368條，判決如主文。
本案經檢察官陳玉珍到庭執行職務。
中　　華　　民　　國　　 94 　　年　　4　　月　　7　　日
                  交通法庭  審判長法　官  李文成
　　　　　　　　　　　　          法  官  周盈文
　　　　　　　　　　　　          法  官  官有明
以上正本證明與原本無異。
如不服本判決，應於收受送達後十日內向本院提出上訴書狀，其
未敘述上訴之理由者並得於提起上訴後十日內向本院補提理由書
（均須按他造當事人之人數附繕本）。
                                  書記官  林蓓瑜
中　　華　　民　　國　　94　　年　　4 　　月　　8 　　日
附錄本案論罪科刑法條全文：
中華民國刑法第185條之4
駕駛動力交通工具肇事，致人死傷而逃逸者，處6月以上5年以下
有期徒刑。
